【裁判字號】    97,交聲,2629
【裁判日期】    971218
【裁判案由】    交管條例聲異
【裁判全文】
臺灣板橋地方法院交通事件裁定        97年度交聲字第2629號
原處分機關  交通部公路總局臺北區監理所板橋監理站
異  議  人  甲○○
上列受處分人即異議人因違反道路交通管理處罰條例案件，對於
交通部公路總局臺北區監理所板橋監理站民國97年9 月19日所為
之板監裁字第裁41-C00000000號裁決處分，聲明異議，本院裁定
如下：
    主    文
異議駁回。
    理    由
一、原處分意旨略以：異議人即受處分人甲○○於民國97年8 月
    5 日18時19分許，駕駛車牌號碼HYW-025 號重型機車，行經
    臺北縣板橋市○○○路、實踐路交岔路口處時，因「駕車行
    經有燈光號誌管制之交岔路口闖紅燈）」之違規事實，經臺
    北縣政府警察局板橋交通分隊執勤員警李仁杰當場舉發，嗣
    異議人提出申訴，經原處分機關函請舉發機關查證後認異議
    人違規屬實，原處分機關乃依道路交通管理處罰條例第53條
    第1 項、第63條第1 項第3 款（原裁決書漏載「第1 項第3
    款」）之規定，裁處罰鍰新臺幣（下同）1800元，並記違規
    點數3 點。
二、異議意旨略以：伊是騎在人行道，不是紅燈左轉，而是違規
    騎人行道，當時，伊是騎在實踐路上人行道，到達與館前東
    路交岔路口處時，騎下人行道而直行實踐路，並非騎乘機車
    行駛在館前東路，且於館前東路號誌燈紅燈情況下，逕自左
    轉駛入實踐路，為此，不服原裁決處分，聲明異議云云。
三、按汽車駕駛人，行經有燈光號誌管制之交岔路口闖紅燈者，
    處1,800 元以上5,400 元以下罰鍰；汽車駕駛人有第53 條
    情形者，除依原條款處罰鍰外，記違規點數3 點，道路交通
    管理處罰條例第53條第1 項、第63條第1 項第3 款分別定有
    明文規定；次按駕駛人駕駛汽車，應遵守道路交通標誌、標
    線、號誌之指示，道路交通安全規則第90條亦規定甚明；經
    查：
(一)、異議人於前揭時地，駕駛上開機車，經臺北縣政府警察局板
    橋交通分隊執勤員警以「紅燈左轉」為由摰單舉發乙節，有
    臺北縣政府警察局97年8 月5 日北縣警交字第C00000000 號
    舉發違反道路交通管理事件通知單1 紙在卷可稽。
(二)、異議人雖以前詞置辯；然現場目擊證人即臺北縣政府警察局
    板橋交通分隊執勤員警李仁杰於本院審理中到庭具結後證稱
    略以：我在97年8 月5 日18時19分許，我在板橋市○○路一
    號執行交通違規取締勤務，並在該時地，當場舉發一輛機車
    ，車牌號碼HYW-025 ，他確實由館前東路紅燈左轉進入實踐
    路，當時的號誌燈，實踐路是綠燈可以通行，館前東路東西
    向都是紅燈，我上前將前開機車駕駛人攔下來，並當場告知
    當事人，他的違規事實是紅燈左轉，而且並登載北縣警交字
    第C00000000 號告發單上，依法舉發（你說你是站在實踐路
    一號執勤，則在你舉發本件交通違規事件前，第一眼注意到
    違規人時，違規人當時人車在哪裡？）我當時看到違規人是
    由館前東路左轉進入實踐路，當時實踐路是綠燈《庭呈現場
    圖》，另外我在同一時段有告發三張違規，是包含異議人在
    內共三張《庭呈另二張的舉發單》（你為何會注意到異議人
    而有之後的舉發行為？）我們在這個地方取締違規時，都會
    注意到該處的號誌時向，當時我是站在實踐路南邊《我現在
    在我剛才提出的現場圖上畫出我當時站的位置，並畫出當時
    異議人的行向》，也就是要取締違規時，會看他的行向是紅
    燈還是綠燈，而該處他的行向有三個，例如以我取締的位置
    來看，實踐路是綠燈直行跟右轉的話，則館前東路東西向《
    東向西及西向東》都是紅燈，當時的號誌燈，實踐路是綠燈
    可以通行，異議人的行向是東向西，而他的對向是西向東，
    所以異議人的位置及他的對向都是紅燈不能通行（對於異議
    人稱他是從館前東路上的人行道走到實踐路上之後在直行實
    踐路，而非走在館前東路上的情況下而左轉進入實踐路，有
    何意見？）我瞭解異議人的意思，但是我在舉發當時，異議
    人確實是由館前東路東向西的方向紅燈下左轉進入實踐路，
    之前因為異議人就有申訴，我就有答辯書《庭呈答辯報告書
    》，異議人申訴的理由，就跟現在聲明異議的理由差不多，
    都是強調他是從實踐路那面所謂的騎樓騎下來，由實踐路騎
    下來直行實踐路，但我看到的情形異議人確實是由館前東路
    東向西紅燈左轉實踐路（所以你看到他時，到底有無異議人
    所稱的從人行道或騎樓騎下實踐路，而直行實踐路？）沒有
    ，我看到異議人就是從館前東路的馬路紅燈左轉進入實踐路
    ，而異議人所走的館前東路有三個行向，他就是走在左轉專
    用道上轉入實踐路，所以我將他攔停舉發（以你所在的位置
    ，可以清楚目擊違規人違規前的行向？）可以，取締前我會
    先看號誌燈時向，也就是我會看號誌燈的行向來注意有無人
    闖紅燈等語綦詳在卷（見本院97年12月15日訊問筆錄）；按
    證人李仁杰業到庭簽立證人結文具結擔保其證述之真實性，
    且在負擔偽證罪之心理處罰狀態下，證述受處分人經認定違
    規及舉發之經過，而依本件卷存證據資料並無何積極證據足
    資證明證人上述證述係屬虛偽，亦無足以令人顯信證人之證
    述為不可採之品格證據或前科證據存在；復斟酌證人李仁杰
    為執行交通勤務之公務員，對於燈號變換及用路人是否違規
    各情，為其業務內之事項，其觀察程度自較一般人更為專注
    ，應無誤判之可能；兼衡證人就異議人所駕駛上開機車如何
    違反交通號誌燈之舉發過程的證述，連續而完整，顯見證人
    對舉發當時之記憶深刻，容無誤判之虞；佐以證人身為執勤
    警員與異議人前不相識，相互間無何怨隙乙節，為證人、異
    議人所是認，衡情證人當無甘冒偽證罪責而虛構情節故為不
    利於異議人證述之理；再審諸茍異議人前揭所辯伊是騎在實
    踐路上人行道，到達與館前東路交岔路口處時，騎下人行道
    而直行實踐路，並非騎乘機車行駛在館前東路，且於館前東
    路號誌燈紅燈情況下，逕自左轉駛入實踐路云云屬實，則員
    警對異議人斯時乃逆向駛入實踐路（指異議人由實踐路右側
    之北往南方向直行經過館前東路前之路段）此一重大交通違
    規事項乙節，當印象深刻，而無置之不論逕自另行舉發闖紅
    燈之理，亦難認異議人前揭所辯屬實，凡此各情，俱徵證人
    所證堪可採信，異議人否認有闖紅燈情節，尚無足取。
四、綜上，受處分人即異議人騎乘上開機車，於前開時、地，行
    經設有燈光號誌管制之交叉路口闖紅燈之違規事實，可以認
    定，是原處分機關據此認異議人有前開違規事由，因而裁處
    受處分人罰鍰1800元、併記違規點數3 點，尚無違誤，應予
    維持，異議人之異議為無理由，應予駁回。
五、據上論斷，應依道路交通案件處理辦法第19條，裁定如主文
    。
中    華    民    國    97    年    12    月    18    日
                       交通法庭  法  官  陳明偉
以上正本證明與原本無異
如不服本裁定應於送達後5日內向本院提出抗告狀
                                 書記官  強梅芳
中    華    民    國    97    年    12    月    18    日


司法院資訊處製作；財團法人民間司法改革基金會備份。
